臺灣高等法院刑事判決　　　　　　　100年度交上易字第159號
上　訴　人　臺灣新竹地方法院檢察署檢察官
上　訴　人
即　被　告　李洪章
選任辯護人　王志陽律師
上列上訴人因過失致死案件，不服臺灣新竹地方法院100 年度交
簡上字第9 號，中華民國100 年4 月22日第一審判決（聲請簡易
判決處刑案號：臺灣新竹地方法院檢察署99年度偵字第7528號）
，提起上訴，本院判決如下：
    主  文
上訴駁回。
李洪章緩刑貳年。
    事  實
一、李洪章於民國99年8 月3 日晚上，駕駛車牌號碼JZ-2579 號
    自用小客車，沿新竹縣關西鎮○○○路由北往南方向行駛，
    於同日19時55分許，行經中豐新路與青山街交岔路口時，原
    應注意行經行人穿越道，遇有行人穿越時，應暫停讓行人先
    行通過，而當時天候晴、夜間有照明、路面乾燥無缺陷及無
    障礙物，視距良好，並無不能注意之情事，竟疏未注意，適
    楊黃月照自該交岔路口南側沿行人穿越道由東往西方向欲穿
    越中豐新路，李洪章未暫停讓行走於行人穿越道上之楊黃月
    照先行，反貿然加速欲閃避楊黃月照後通過上開交岔路口，
    惟因閃避不及，李洪章所駕前揭自小客車車頭左前方撞擊楊
    黃月照，楊黃月照因而倒地，致其受有頭胸部鈍力損傷之傷
    害，經送國軍桃園總醫院附設民眾診療服務處急救，到院前
    已無生命跡象，經急救後仍於同日晚上8 時許宣告死亡。李
    洪章於本件車禍發生後，在未有偵查犯罪職權之機關或公務
    員查知為犯人前，即主動於警員到場時表明為肇事者及進而
    接受本件裁判。
二、案經新竹縣警察局新埔分局報請暨臺灣新竹地方法院檢察署
    檢察官自動檢舉偵查後聲請簡易判決處刑。
    理  由
一、上開事實，業據被告李洪章於警詢、偵查、原審及本院審理
    時坦承不諱，並有道路交通事故現場圖、道路交通事故調查
    報告表（一）、（二）、現場照片、國軍桃園總醫院附設民
    眾診療服務處診斷證明書、臺灣新竹地方法院檢察署檢察官
    勘驗筆錄、法醫檢驗報告書、相驗屍體證明書暨照片在卷可
    按，堪認被告之自白與事實相符。另本件車禍肇事責任經檢
    察官送鑑定結果，亦認李洪章駕駛自小客車，行經閃光號誌
    交岔路口，未減速慢行，且未讓在行人穿越道之行人先行為
    肇事原因；行人楊黃月照在行人穿越道上被撞，無肇事因素
    等情，並有臺灣省竹苗區車輛行車事故鑑定委員會99年9 月
    20日竹苗鑑990533字第0995302995號函附鑑定意見書在卷可
    稽。按汽車行經行人穿越道，遇有行人穿越時，無論有無交
    通指揮人員指揮或號誌指示，均應暫停讓行人先行通過，道
    路交通安全規則第103條第2項定有明文。被告領有適當駕照
    並駕駛該自小客車上路，自應遵守上開規定負有注意義務，
    再依車禍當時天候晴、夜間有照明、路面乾燥無缺陷及無障
    礙物，視距良好之情形，並無不能注意之情事，被告竟疏未
    注意暫停讓被害人楊黃月照先行通過，猶貿然前行，致其駕
    駛該自小客車車頭左前端撞及被害人而肇事，被害人並因上
    開車禍導致頭胸部鈍力損傷致死亡，是被告之過失與被害人
    之死亡結果間，確有相當之因果關係甚明，被害人在行人穿
    越道上行走，遽遭被告駕車撞擊，乃猝不及防，而無過失。
    綜上所述，本件事證明確，被告犯行，洵堪認定，應依法論
    科。
二、核被告所為，係犯刑法第276 條第1 項之過失致死罪。又被
    告為汽車駕駛人，行經行人穿越道不依規定讓行人優先通行
    ，因而致被害人死亡，應依道路交通管理處罰條例第86條第
    1 項之規定加重其刑。再被告在有偵查犯罪職權之機關或公
    務員發覺其犯罪前，主動向到場處理之新竹縣警察局新埔分
    局交通組員警張維昇表明其係肇事車輛之駕駛人，並接受裁
    判乙情，有新竹縣警察局道路交通事故肇事人自首情形紀錄
    表1 紙（見99年度相字第519 號卷第13頁）在卷足憑，應依
    刑法第62條前段之規定減輕其刑，並依法先加後減之。
三、原審以被告罪證明確，援引刑法第276 條第1 項、第62條前
    段，道路交通管理處罰條例第86 條 第1 項，刑法施行法第
    1 條之1 第1 項、第2 項前段規定，並審酌被告行經閃光黃
    燈號誌路口，未減速慢行，且未讓行人穿越道上行人先行為
    肇事原因，被告過失程度嚴重，且自99年8 月3 日發生事故
    迄原審判決時，未與被害人家屬和解賠償損害等一切情狀，
    量處被告有期徒刑9 月，其認事用法核無違誤，量刑亦屬妥
    適。檢察官以原審量刑過輕為由提起上訴，被告上訴意旨則
    以原審量刑過重，願意積極與被害人家屬和解提起上訴，均
    無理由，應予駁回。末按，被告前未曾因故意犯意受有期徒
    刑以上刑之宣告，此有本院被告前案紀錄表可稽，其在本院
    審理中已經與被害人家屬達成和解，賠償360 萬元（含汽車
    強制責任險），本院認被告經此科刑教訓，當已知所警惕，
    諒無再犯之虞，所宣告之刑以暫不執行為適當，併予宣告緩
    刑2 年，以啟自新。
據上論斷，應依刑事訴訟法第368 條，刑法第74條第1 項第1 款
，判決如主文。
本案經檢察官曾俊哲到庭執行職務。
中    華    民    國  100     年    10    月    18    日
               刑事第二十三庭 審判長法  官  童有德
                                    法  官  陳祐治
                                    法  官  林孟宜
以上正本證明與原本無異。
不得上訴。
                                    書記官  賴立旻
中    華    民    國   100    年    10    月    18    日